Inventaris van het archief van het Rijksinstituut voor Oorlogsdocumentatie (RIOD), 1933-1966
Nationaal Archief, Den Haag
Rijksinstituut voor Oorlogsdocumentatie (RIOD): Serie Dubbelen
RIOD
1933-1966
O22606
55.30 meter; 1497 inventarisnummers.
Normale geschreven, getypte en gedrukte documenten, geen bijzondere handschriften.
Nationaal Archief, Den Haag
Rijksinstituut voor Oorlogsdocumentatie
Het archief van het Rijksinstituut voor Oorlogsdocumentatie, serie dubbelen (1933-1966) is in wezen een collectie documentatie materiaal afkomstig van het R.I.O.D. De stukken hebben betrekking op de Duitse bezettingsautoriteiten, het Nederlandse ambtenarenapparaat, onderhorige instanties en organisaties, evenals de Nederlandse autoriteiten in Groot-Brittannië. Daarnaast zijn er stukken aanwezig m.b.t. het verzet in Nederland, de N.S.B., en Duitse organisaties en eenheden actief in Nederland in de periode 1940-1945. Tevens bevat het archief stukken afkomstig van de Neurenberg processen en de processen gevoerd te Tokyo, evenals bescheiden aangaande de procesgang van oorlogsmisdadigers bij de Bijzondere Gerechtshoven in Nederland. Het archiefmateriaal is een selectie documenten uit het archief van het hedendaagse NIOD. Doch voor onderzoek naar de verscheidene onderwerpen die raken aan het wezen van de Tweede Wereld Oorlog in Nederland, is deze serie dubbelen zeer bruikbaar en interessant. Het archief bevat zeer persoonlijk materiaal van individuen; van dagboeken van onbekende Nederlanders, tot correspondentie van Rauter, Himmler, Mussert, A. Seys-Inquart, Churchill, de radioredes van Koningin Wilhelmina, tot getuigenisverklaringen van gevangen uit een concentratiekamp. Tevens bevat deze collectie een uitgebreide hoeveelheid stukken afkomstig van verscheidene instanties verantwoordelijk voor de uitvoer van de bezetting als het Hauptambt SS, Der Generalstatsanwalt, en de Generalkommissar zur besonderen Verwendung. Het naoorlogse archief is bijzonder van waarde. Aangezien het processtukken bevat die inzicht bieden in de beleving van de oorlog van zowel dader en slachtoffer net na het voltrekken van de gebeurden feiten. De getuigenverklaringen, de lijsten met vermistenpersonen, en de reactie van veroordeelden worden verwoord middels de archiefstukken uit deze collectie.
Archiefvorming
Geschiedenis van het archiefbeheer
De verwerving van het archief
Het archief is krachtens bepalingen van de Archiefwet overgebracht.
MAISAO-WOTAP; 2.14
Aanwijzingen voor de gebruiker
Openbaarheidsbeperkingen
Volledig beperkt openbaar (A).
Materiële beperkingen
Aanvraaginstructie
Openbare archiefstukken kunnen online worden aangevraagd en gereserveerd. U kunt dit ook via de terminals in de studiezaal van het Nationaal Archief doen. Om te kunnen reserveren dient u de volgende stappen te volgen:
U maakt een profiel aan op www.gahetna.nl, en logt vervolgens in
Via de archiefinventaris (alleen de beschrijvingen met rode nummers) selecteert u het gewenste archiefstuk door op de knop 'Reserveren' te klikken
In het volgende scherm geeft u aan op welke dag u het archiefstuk wilt inzien
Indien u zich bevindt in de studiezaal en een tafelnummer heeft ontvangen kunt u dit nummer vermelden. Als u geen tafelnummer heeft kunt u tafelnummer 777 laten staan
Vervolgens bevestigt u uw reservering door deze te versturen.
Verwant materiaal
Beschikbaarheid van kopieën
Beschrijving van de series en archiefbestanddelen
- VOOROORLOGS EN OORLOGS ARCHIEF 1933-1946, A
  - DIVERSE VOOROORLOGSE STUKKEN, 1.
    - Brief aan de voorzitter van de "Stichting Corporatieve Concentratie" van R. Groenix van Zoelen., 25-10-1933; 1
      Openbaarheid beperkt tot 1 januari 2025
    - Parket van de ambtenaar van het Openbaar Ministerie bij kantongerechten, standplaats Zutphen; voorschriften t.a.v. het aanhangig maken door oproeping., 20-05-1935 en 26-02-1936; 2
    - Bulletin no.3 uitgegeven door het Centraal Comité Wuppertal Proces., ca. 1937; 3
    - Aanwijzingen betreffende de aan te nemen houding ten tijde van een vijandelijke inval door bestuursorganen van het Rijk, de provincies, gameenten, waterschappen, ed., mei 1937; 4
    - Nederlands Duitse Vereniging: statuten; huishoudelijk regelement; rapporten; uitgaande brief aan Jhr. Mr. J.M.M. van Ash van Wijhk., 1938 t/m 1940; 5
    - Correspondentie aan de hoofdredaktie van de krant "De Rotterdammer"., sept., okt. 1934; 6
    - Verdinaso: circulaires, rondschrijvens., 1936 t/m 1940; 7
    - Verdinaso (Verbond van Dietsche Nationaal solidaristen) afd. opleiding: les II over punt III van het Dinaso-programma, aanplakbiljettten, strooibiljetten, regelement van de Dinaso Propaganda Orde., 1940; 8
  - STUKKEN INZAKE DE TOESTANDEN TIJDENS DE INVASIE, 2.
    - Inval. Afschriften van brief van particuliere correspondentie van Mussert; Idem van Rauter met Himmler. Processen verbaal en rapporten., 1940; 9
    - Afschriften van correspondentie van H.G. Winkelman., 1940; 10
    - Rapport van de opperbevelhebber van Land- en Zeemacht., 27-06-1940; 11
    - Rotterdam. Ultimatum van de commandant der Duitse troepen aan de commandant van Rotterdam en burgemeester en wethouders van Rotterdam (foto), mei 1940; 12
    - Capitulatie. Punten voor onderhandeling (Verhandlungspunkte)., 1940; 13
  - BUITENGEWONE RAAD VAN ADVIES EN BUITENLANDSE VERTEGENWOORDIGING, 3.
    - Radioredes van koningin Wilhelmina., 20-03-1941; 12-09-1940 en 10 mei 1941; 14
    - Buitengewone raad van advies (London): Diverse circulaires i/z adviezen, regeringscommissaris voor repatriëring, arbeidsverhoudingen, memories van toelichtingen etc., 1942 t/m 1944; 15
    - Buitengewone raad van advies te London: Ontwerp-begrotingsbesluiten, extract Nederlandes staatswetten., Concept: De toekomstder Nederlanden, Economisch-politiek rapport.; 1941 t/m 1944; mei 1941; 16
    - Buitengewone raad van advies: circulaires i/z adviezen, ontwerp-begrotingsbesluiten, ed., 1942 t/m 1944; 17
    - Buitengewone raad van advies: Interimrapporten van de studiegroep reconstructie problematisk. Rapport van de buitengewone algemene rekenkamer., Verslag van de 26ste Algemene Conferentie der Internationale Arbeids-organisaties.; 1942 t/m 1944; mei 1944; 18
    - Buitengewone Raad van Advies: Circulaires i/z adviezen, ontwerpenbegrotingsbesluiten ed., 1943 t/m 1944; 19
    - Buitengewone Raad van Advies: Circulaires i/z adviezen, ontwerpenbegrotingsbesluiten ed., 1943 t/m 1944; 20
    - Collectie prof. dr. M.G. Levenbach: Uittreksels staatsbladen; exerpt uit: "Conditions of Peace"; diverse corr., rapporten, formulieren en besluiten., 1940 t/m 1945; 21
    - Netherlands Emergency Center: oproep tot inschrijving (in Nederlands en Engels)., ca. 1944; 22
    - Gezantschap der Nederlanden in Bern: Mededelingen van de persafdeling; div. afleveringen van het tijdschrift "De Troffel", 1940 t/m 1944; 23
    - Rapporten van de "Commissie ter Behartiging van Culturele Belangen van Nederlandse vluchtelingen in Zwitserland"., 1944; 24
  - VERZET IN NEDERLAND, 4.
    - Documenten van de gezamenlijke verzetsbewegingen in Nederland (uit collectie H.H. van Randwijck), 1944 en 1945; 25
    - Rapport over Nederlandse verzetsbladen en -groeperingen., ca. 1944; 26
    - Rapport inzake de Erewoordverklaring; circulaire van een verzetsbeweging i/z hernieuwde krijgsgevangenschap., 1940; 27
    - Lijsten van overvallen op distributiekantoren en postkantoren., 1943; 28
    - I. Het Loodswezen in oorlogstijd. 1940 t/m 1944, II. Diverse verslagen van onderhouden met verzetslieden door het rijksinstituut voor oorlogsdocumentatie. 1946 t/m 1947; III. Overvallen in Friesland door het verzet. 1943; IV. Verslag van een koerierster. 10-15 mei 1940; V. Circulaire van de stormgroepen in Utrecht. 1945; 1940-1947; 29
    - Petities kerken aan Seys-Inquart. datumloos, Rapport (illegaal) i/z het proces van Puchenu; Illegaliteit, samenstolling en functie; de textielroof door de Duitsers. datumloos; Ontwerp-instructie G.C.S.G.; febr. 1945; 30
    - Grote Raad van Illegaliteit: Memorandum. Motie; 4-12-1944, nota van "Je Maintaindrai". z.d.; 1944, z.d.; 31
    - Grote Adviescommissie der Illegaliteit. 1944 t/m 1945, Memorandum; Notulen vergaderingen van de subsectie Pers van GAC. aug. 1944; Circulaire aan alle illegale organisaties. 10-10-1944; 1940-1945; 32
    - Communiqués van de C.I.D. (Centrale Inlichtingen Dienst), 1944; 33
    - Verslag van de Centrale Inlichtingen Dienst. 1945 II., Verslag van het Centraal Distributiekantoor 1945 III; Rapporten met vertaling van de Belgische Hof van cassatie. 1943; 1943, 1945; 34
    - Balans en programma van de groep V.V.O. van het Nationaal Comité., 9 jan. 1944; 35
    - Rapporten over de Nederlandse provincies door het Nationaal Comité., 1943 t/m 1945; 36
    - Comité voor Vrij Nederland: Mededelingen; afschrift van een brief aan Seys-Inquart., datumloos; 37
    - Gedrukte circulaire i/z protestbrief van de Nederlandse Studentenfederatie en van de Contact Commissie van Amsterdamse Studentenverenigingen., resp. 23 en 25-11-1941?; 38
    - Universiteiten-Amsterdam: Circulaire aan docenten en studenten. Notulen senaatsvergadering; brieven aan hoogleraren., 1943-1945; 39
    - Delftse studenten Contact Commissie: Rapporten; correspondentie; circulaires; notulen besprekingen; illegale stukken., 1940 t/m 1945; 40
    - Delftse studenten Contact Commissie: Rapporten; correspondentie; circulaires; notulen besprekingen; illegale stukken., 1940 t/m 1945; 41
    - Delftse studenten Contact Commissie: Rapporten; correspondentie; circulaires; notulen besprekingen; illegale stukken. doch vnl. rapporten., 1940 t/m 1945; 42
    - Delftse Studenten Contanct Commissie: Rapport over de geschiedenis der Delftse Contactgroep; diverse correspondentie, memorandums, illegale stukken ed., 1940 t/m 1946; 43
    - Artsenverzet. Diverse rapporten; brieven aan de rijkscommissaris; open brieven aan de rijkskommissaris., 1940 t/m 1945; 44
    - Stukken i/z enige toespraken over de versetsgroep Stijkel., 1945 t/m 1947; 45
    - Rapporten door verzetslieden over verzetsorganisaties "Luctor et Emergo" en "Fiat Libertas". Algemeen rapport van Luctor et Emergo. Rapporten over hulp aan geallieerde piloten en activiteiten en arrestaties door de SD van en i/z Fiat Libertas., 1945; 46
    - Keurtroep Haarlem: diverse rapporten en correspondentie i/z bewapening, materieel en verkenningsopdrachten. II. Rapport van en i/z L.O.F., 1944 t/m 1945; 47
  - KERKELIJKVERZET, HULPCOMITES, (SCHOOLVERZET)., 5.
    - Coördinatiecommissie, ingesteld door de Nederlands-Israëlische en Portugees-Israëlische kerkgenootschappen: Rapporten., 1941; 48
    - Protestants Hulpcomité. Gedrukte circulaires aan Gereformeerde kerken. 1940, Brief aan Mej. Barger. 3 mei 1938; Gedrukte brief van Prof. Mr. V.H. Rutgers aan kerkeraden. 26-03-1940; 1938, 1940; 49
    - Circulaire van het Protestant Hulpcomité aan kerkeraden en diaconieën van de Nederlands-Hervormde kerk., juli, aug. 1940; 50
    - Brieven en rapporten, memoranda en verslagen vergaderingen van het convent van kerken., 1940 t/m 1941; 51
    - Kerkelijk verzet-Gereformeerde kerk: circulaire van de classis Utercht der Gereformeerde kerk., datumloos; 52
    - Kerkelijk verzet-Nederlands Hervormde kerk: Stukken van de synode ter afkondiging van de kansel. 28-3-1941, 24-9-1941, 21-2-1943, 10-10-1941., Memorandum; circulaire: oproep tot het Nederlandse volk. datumloos; 1941. 1943, z.d.; 53
    - Kerkelijk verzet - Rooms-Katholieke kerk. Stukken van de aartsbisschop en bèsschoppen aan de gelovigen (afkondigingen)., 1941-1944; 54
    - Protestants Schoolverset. Rapport: Het Duitse leerboek en de christelijke school; afschrift van een brief van de secretaris-generaal van het departement van opvoeding, wetenschap en cultuurbescherming., ca. 1943; 55
    - Protestbrief kerken aan Seys-Inquart over de sterilisatie., datumloos; 56
    - Copíeën van brieven van W. A. Visser 't Hooft., 16-12-1942; 7-5-1942 12-11-1941; 57
    - Kerkelijk verzet in Duitsland. Preken van bisschoppen in Duistland., 1941; 58
  - DUITSE MINISTERS EN MINISTERIES (OVER NEDERLANDSE AANGELEGENHEDEN), 6.
    - Uitgaande correspondentie van der Reichsminister und chef der Reichskanzlei, Berlin, (Dr. Meerwald); gesprek Röder met Meerwald. (I)6-11-1944 en 5-01-1945, Brieven aan Meerwald.(II) 25-05-1940 en 15-06-1940; Telegram aan Meerwald. (III) 17-06-1940; [1940, 1944-1945]; 59
    - Reichsminister der Finanzen (fotocopieën van een brief), 25-11-1942; 60
    - O.M.G.U.S. Finance Division I. Reichsfinanzministerium, dossiers Holland I t/m IV dossier Westgebiete en Deutsche Verrechnungskasse., 1941-1942; 61
    - O.M.G.U.S. Finance Division III: Sicherung von Auslandwerten I t/m III. Correspondentie tussen bankinstellingen over handelsondernemingen en aandelen transacties tussen Duitse en Nederlandse firma's., 1940 t/m 1945; 62
  - RECHTSZAKEN IN DUITSLAND OVER NEDERLANDERS, 7.
    - Fotocopieën van stukken in de zaak tegen Antonius Thoonen wegens "Feindbegünstigung und Vorbereitung zum Hochverrat"., Anklageschrift van der Generalstatsanwalt bei dem Kammergericht aan Herrn Reichsminister der Justiz. 6-10-1943; Vonnis van de 1ste Strafsenats des Kammergericht. 6-12-1943; 63
    - Fotocopieën van strafzaken bij het Volksgerichtshof tegen Morsche en Terpstra e.a. 25-09-1942, Processen en vonnissen. 01-10-1943; 1942, 1943; 64
    - Volksgerichtshof: vonnissen van Nederlanders. 12-03-1943 en 20-1 1-1942, Anklageschrift van de Oberreichsanwalt am Volksgerichtshof. 26-01-1943; 1942, 1943; 65
    - Generalstaatsanwalt te Hamm. Fotocopieën van het Anklageschrift van Cornelissen en Sanders., 03-01-1944; 66
    - Correspondentie met der Oberstaatsanwalt als Leiter der Anklagebehörde beim Sondergericht te Duisburg. Strafzaak Kruithof / Ras. (Fotocopie), 1943; 67
  - STUKKEN INZAKE DE REICHSKOMMISSAR EN DE PRAESIDIALABTEILUNG, 8.
    - Reichskommissar fur die besetzten niederlandischer Gebiete (Stab) i/z Ernennung und Entlassung Beambten (circulaire)., 17-02-1942; 68
    - Brief Dr. Lammers i/z rapport van Seys Inquart. 2 aug. 1940, Rapport: Bericht Über Holland (Duitse vertaling)juli 1940; 69
    - Fotokopieën van rapporten van de Rijkscommissaris der bezette gebieden in Nederland aan Duitse instanties over de publieke geest in Nederland ("Stimmungsberichte"), met geleidebrieven van de Duitse Gesandschaftsrat in Nederland., 1940-1941; ---
      Voorheen inv.nr. 69A
      Ontbreekt
    - Anordnung des Reichskommissar Über die Aufbringung, Verteilung und allfällige Rückstellung von Arbeitskraften in den Niederlanden. (fotocopie), 1944; 70
    - Präsidialabteilung: Rapport van het gesprek tussen Dr. Iglseder en Bischoff i/z Rechnungskontrolstelle., 17-11-1942; 71
    - Präsidialabteiltung: Anlage zum Fernsprechverzeichnis der Dienststellen des Reichskommissar door het General-kommissariat für das Sicherheitswesen. Geschäftsverteilungsplan der Abt. Finanzen. Verordeningen im Fernsprechverzeichnis., 1941 t/m 1944; 72
    - Berichtigungsblätter zum Fernsprechverzeichnis des Reichskommissar. (Präs. abt), 1941; 73
    - Der Leiter der Präsidialabteilung circulaire A1300., 21-01-1941; 74
    - Arch. Präsidialabteilung: Fernsprechverzeichnis der Dienststellen des Reichskommissars: codeboek., 1944; 75
    - Arch. Präsidialabt. Fotocopieën van correspondentie tussen der Beauftragte des Reichskommissars en der Reichskommissar Seys-Inquart., 1943; 76
    - Arch. Präsidialabteilung. Rapport i/z Geschäftsverteilung unod Stellenbesetzung aan de Generalkommissar zur besonderen Verwendung en der Generalkommissar für Verwaltung und Justiz., datumloos; 77
    - Der Leiter der Präsidialabt. Gestencilde brieven aan Verteilere A t/m D, 1941 t/m 1944; 78
    - Gedrukte circulaires van de Reichskommissar für den sozialen Wohnungsbau aan de Reichskommissar für die besetzte niederländische Gebiete., 1940 t/m 1943; 79
    - Funkbriefe des drahtlosen Dienstes. Tagesspiegeln, Die wichtigsten Meldungen opgemaakt in Amsterdam., 1 okt. 1940 en juni-aug. 1941; 80
    - Funkbriefe des Drahtlosen Dienstes. Tagesspiegeln, Die wichtigsten Meldungen opgemaakt in Amsterdam., aug.-sept. 1941; 81
    - Funkbriefe des Drahtlosen Dienstes. Tagesspiegeln, Die wichtigsten Meldungen opgemaakt in Amsterdam., sept.-okt. 1941; 82
    - Notulen vergaderingen van het college van secretarissen generaal; waarnemende hoofden van algemeen bestuur: fotocopiën en gestencild werk., 1940 t/m 1943; 83
  - VERTRETER DES AUSWAERTIGEN AMTES, 9.
    - Vetreter des Auswärtigen Amtes, Rundfunk-refrezat: Rapport: Die politische Lage Australiens und ihre Entwicklung. door F. Vennekohl., ca. 1942; 84
    - I. Verbalnote Auswärtige Amt, Berlijn. 1943, II. Proces Stijkel. 1943; III. Entwurf gen. Hasselman.; IV. Abschrift Feldgericht.; V. Proces tegen Brockman c.s. 1942; VI. Notes Verbales. 1944; VII. Telegrammen en brief i/z Rückführungwehrfähiger Bevölkerung aus den Niederlanden. 12, 18 resp. 23-10-1944; [1942-1944]; 85
  - BEAUFTRACTEN DES REICHSKOMMISSAR FUER DIE PROVINZEN, 10.
    - Beauftragte des Reichskommissar in die Provinz Zeeland; provinciaal bestuur Zeeland; circulaires met mededelingen aan burgemeesters en/of gemeentebesturen., 1940 t/m 1943; 86
    - Beauftrage des Reichskommissar für die Provinz Gelderland. Circulaire aan alle kranten in de provincie., 07-06-1941; 87
    - Provinciaal bestuur Zuid-Hollaad. Nota's aan besturen van hoogheemschappen polders en andere waterschappen, gemeentebesturen, burgemeesters., 1941 t/m 1944; 88
    - Beauftragte für Amsterdam. Gemeente Amsterdam: kennisgevingen., febr.-april 1941; 89
    - Brief van Seys-Inquart aan der Beauftragte für die Stadt Amsterdam., 17-02-1941; 90
    - Rede van een juist benoemde commissaris der provincie Noord-Holland., datumloos; 91
  - HOEHERE SS- UND POLIZEIFUEHREN NORDWEST en SS IN NEDERLAND, 11.
    - Reichsführer SS (Himmler), 11.1
      - Notiz für den Reichesführer SS i/z: Osteinsatz der niederländischen Bauern, Handwerken und Betriebe. 1942 t/m 1943, Brief aan Himmler i/z Nederlandse politie in Rusland van Mr. Rost van Tonningen.27-02-1943; 1942, 1943; 92
      - Fotocopieën i/z correspondentie etc. over "Himmlers opdracht t.a.v. volksduitsers" blz. 1 t/m 78., 93
      - Fotocopieën uit Duitsland i/z Geheime commandozaak, sterkte SS in Nederland Vlaanderen, persoonlijke correspondentie Seyss-Inquart met Himmler., 94
      - Fotocopieën Reichsführer SS i/z brief aan Rauter, diverse correspondentie van Himmler, rede van Mussert. blz. 860 t/m 965; H124 t/m H127, 95
      - Fotocopieën Reichsführer SS H129 t/m H338 incompleet. Diverse correspondentie telegrammen, telexberichten, rapporten etc. v/a Reichsführer SS., 96
      - Fotocopieën Reichsführer SS H201 t/m H209., 97
      - Fotocopieën Reichsführer SS H216., 98
      - Fotocopieën Reichsführer SS (RF SS) H424 t/m H1128 incompleet, 99
      - Fotocopieën RF SS H751 t/m H808 incompleet, 100
      - Fotocopieën RF SS H1110, H1114, H1142 H1145., 101
    - Hauptamt SS, 11.2.
      - Fotocopieën RF SS Hauptamt H 101 t/m H107 (Diverse onderwerpen), 102
      - Fotocopieën RF SS Hauptamt H108 t/m H 115 (Diverse onderwerpen en correspondentie), 103
      - Fotoocopieën RF SS Hauptamt Propaganda H 116 t/m H123 (diverse dossiers), 104
    - FOTOCOPIEën RF SS Persönlicher Stab, 11.3.
      - Fotocopieën RF SS Persönlicher Stab. H 13 blz.1256-1410; 13/97-13/104, 105
      - Fotocopieën RF SS Persönlicher Stab. H 94, 13/31 t/m 13/72 incompleet, 1942-1944; 106
      - Fotocopieën RF SS Persönlicher Stab H217 13/73 tm 13/80, 107
      - Fotocopieën RF SS Persönlicher Stab H 217 13/81, 108
      - Fotocopieën RF SS Persönlicher Stab H 217 13/82, 109
      - Fotocopieën RF SS Persönlicher Stab H 217 13/83 t/m 13/96, 110
      - Fotocopieën RF SS Persönlicher Stab H 218 13/25 t/m 13/30; H219, 111
      - Fotocopieën RF SS Persönlicher Stab H 220 13 /1 t/m 13/6, 112
      - Fotocopieën RF SS Persönlicher Stab H 221 13/7 t/m 13/11, 113
      - Fotocopieën RF SS Persönlicher Stab H222 13/12 t/m 13/24, 114
    - RF SS Personal Hauptamt, 11.4.
      - Fotocopieën en diversen i/s Hans Rauter., 1935 t/m 1940; 115
      - Fotocopieën van Personalakten Rauter, Anst, Brendel, Cossel, Demelhuber, Eftgu, Friedrichs, Gernand., 116
      - Fotocopieën van Persönalakten V. Haller, Härtel, v. Heutz, Jankuhn, Jungelaus, Klopfer, Knolle, Kohlroser, Künsberg., 117
      - Fotocopieën van Personnal akten van Lankenan, Leib, Mascus, Mantel, Mühlman, Nelis, Nockeman, Plutzar, Rauenhoff, Schillenberg, Schumann., 118
      - Fotocopieën van Personalakten van Schwarz, Seys-Inquart, Thiel, Thole, Till, Wehcfsich, Wolff., 119
    - Reichssicherheitshauptamt en Rauter, 11.5.
      - Rapport van W. Müller i/z de duitse spionage: Entwicklung des Deutschen Nachrichtendienstes vor und während des Zweiten Weltkrieges. Reichssicherheitshauptamtes Amt VI), datumloos; 120
      - Rundschreibens van het Reichssicherheitshauptamt. 1942 t/m 1943, Circulaires van de höhere SS- und Polizeiführer Nordwest (Rauter)1941 t/m 1943; 121
      - Fotocopieën van brieven aan en van Rauter., 1943; 122
      - Duitse SS stukken i/z der Befehlhaber der Waffen SS "Nordwest", Führerberichten, circulaires, correspondentie, fotocopie van een rapport, Anlagen zum Ferneprechverzeignis der Dienststellen des Reichskommissar., 123
      - De stakingsbewaging in Nederland: fotocopieën van correspondentie en telegrammen., 1941; 124
      - Rapporten: Anlage sum Fernsprechverzeignis der Dienesstellen des Reichskomissars door das Generalkommissarias für das Sicherheitswesen., 1941 t/m 1943; 125
    - Befehlhaber des Waffen-SS in den Niederlanden en het Waffen-SS und Polizeigericht, 11.6.
      - Fotocopieën van stukken van en over de Befehlhaber der Waffen-SS in den Niederlanden; Bevorderingsvoorstellen Harster aan Wollf., 1941; 126
      - Copieën Anklageverfügung bij het Waffen-SS und Polizeigericht., 11-06-1943; 127
    - Diversen uit SS-afdelingen en SS-dossiers, 11.7.
      - Fotocopieën en copieën inzake april-mei stakingen, rapporten en correspondentie i/z eindoplossing Jodenvraagstuk, ed., 1941 t/m 1944; 128
      - Rapport met brief van Prof. Dr. J. van Bemmelen Over "Die Herkunft der sogenanten Portugiesischen Juden., 19-03-1942; 129
      - Het Joods Lyceum te Amsterdam: Correspondentie, Inventarissen der afdelingen, boekenlijst, namen van leerlingen, lestabellen, rapporten, diverse formulieren., 1941 t/m 1943; 130
      - Collectie Mr. A.M. Kotting, advocaat. Bewijestukken van niet-Joodsheid van vermeende Joden, (fotocopieën etc. van afschriften bevolkingsregisters etc.)., 1938 t/m 1944; 131
      - Bericht over de liquidatie van Joodse postzegelzaken van A.M. Manuskowski door de liquidateur der Joodse postzegelzaken., 28-01-1942; 132
      - I. Stukken over de Nederlandse Landwacht., II. Der höhere SS- und polizeiführer für die besetzten niederländischen Gebiete: diverse afschriften van coorrespondentie en rapporten. 1943 t/m 1944; Stukken i/z SS-Ausbildungslager Avegoor (III) 1943 t/m 1944; IV. Maandverslagen van de Germaanse Werkgemeenschap Nederland. 1943 t/m 1944; Aktenvermerk over toelating van Friese leiders in de SS. (V) 1941; VI. Correspondentie aan de höhere SS- und Polizeiführer.; VII. Rapporten over SS-Schule Avegoor; VIII. Jaarverslag van SS-Ausbildungslager Avegoor 1943; IX. Bericht über den Lehrgang für Leibeserziehung in Avegoor. 15-29 juli 1944; X. Diverse correspondentie en Aktenvermerken.; 1941, 1943-1944; 133
      - Titelblad van een rapport i/z reaktie op een rede van Mussert, door SS-officieren., 28-12-1943; 134
      - Correspondentie en rapporten van diverse afdelingen van de SS., 1941 t/m 1944; 135
      - Diverse dossiers van verscheidene afdelingen der SS., 1941 t/m 1944; 136
      - Lijsten van gepakte Nederlanders die illegaal de Belgse grens over wilden gaan aan SS Hauptscharfführer und kriminaloberassistent., 1942; 137
  - BEFEHLHABER DER SP UND SD.(BdS), 12.